# 陈版请进-关于外币报表折算差异

提问人：中介小兵 时间：2016-04-13 16:26:08
陈老师您好，
由于集团公司的报告货币为人民币，境外有子公司以美元计价, 外币报表折算差异由如下两部分构成：
1 ， 合并境外子公司时需要将子公司的报表转为人民币，其中货币资金、应收账款等货币性资产以期末时点的汇率计价，长期股权投资、固定资产、无形资产等非货币性资产以历史汇率计价，利润表科目以平均汇率计价.
2, 境内公司的往来款与境外公司之间的往来款抵消后的差异
想请教您，在编制合并现金流量表时，该如何将“外币报表折算差异” 分配到各现金流量表的科目中， 是否需要分别考虑各个科目对“外币报表折算差额”的贡献金额分性质计入,例如因应收账款对外币报表折算差异的影响计入' 销售商品提供劳务收到的现金“中，因无形资产对”外币报表折算差异“的影响金额计入”购买固定资产、无形资产的长期资产支付的现金“中。
但我想这样是不是太过于麻烦. 还是将”外币报表折算差异“全部计入”汇率变动对现金及现金等价物的影响”科目中.非常感谢您的指点！

回答人：chenyiwei
首先请注意：境外经营的外币报表折算时，对所有资产、负债（无论是否为货币性项目）均按期末即期汇率折合。 外币现金流量表正表中的发生额项目直接按全年加权平均汇率折合，年初和年末的现金及现金等价物余额分别按年初和年末即期汇率折合，差额作为“汇率变动对现金的影响”。

提问人：fangdaojun 时间：2016-04-15 09:25:45
之前也困扰过这个问题：资产负债表科目的勾稽关系是：期末数=期初数+本年增加-本年减少；期初数和期末数均是用即期汇率折算，对于本期增加和本年减少不能选择一个统一的汇率进行折算（如期初汇率或期末汇率），否则会出现不勾稽的情况；而目前的会计附注列报格式对资产负债表科目并没有单列出汇率差异这一项，因此只能将汇率的差异倒挤在本期增加或本期减少中，同时因即期汇率和平均汇率的选择不同，资产负债表科目的本期发生额与现金流量表的发生额之间通常应该就不等，如果相等的话反而可能出现问题，仅供参考！@chenyiwei

回答人：chenyiwei
可以这样理解。现金流量表间接法中的“XX项目增加（或减少）”实际上是指这些项目的增减变动额中对应于利润表和经营活动的部分。折算汇率变动影响对应的是其他综合收益，不影响净利润，应当予以剔除。

提问人：fangdaojun 时间：2016-04-15 09:31:34
如果存在境内公司与境外公司之间的往来是以人民币计价时就会出现这个抵消差异：境内公司一直用人民币挂账；境外公司在初始产生这笔往来时会将人民币转换成外币记账，后续年度会根据每年的期末即期汇率将初始折换后的外币在折成人民币列报；这样，随着时间的推移，境内公司和境外公司的往来款就会存在这种汇率差异，不知道对于这种差异实务中一般怎么处理的？@chenyiwei

回答人：chenyiwei
这种差异在理论上是可以解释的，但确实比较麻烦，实际操作中，因为人民币汇率相对稳定，此类影响相对不大，可以倒挤到外币报表折算差额中。

提问人：中介小兵 时间：2016-04-18 11:11:21
陈老师好，非常感谢您的指点。因为不需要编制单家的现金流量表，我的编制方法是在合并层面用人民币编制现金流量表，对于“外币报表折算差额”这个科目，是否需要按照资产负债表中的科目对汇率的影响分配在主表的现金流各科目中，比如说“销售商品、提供劳务收到的现金”、“购买无形资产、固定资产等长期资产的支出”等
谢谢.

回答人：chenyiwei
外币报表折算差额并不仅仅是针对现金及现金等价物的，所以与现金流量表正表中的各个现金流入、流出项目没有必然联系。

提问人：茶前饭后 时间：2017-09-14 15:51:23
请教版主，全年加权平均汇率咋算呢？网上好像没查到这个说法，拜谢！

回答人：chenyiwei
可以有不同的算法。如（年初＋年末汇率）/2，或者（年初汇率＋各月末汇率）/13等等。充分披露并保持一贯运用即可。

提问人：呼叫帮助 时间：2018-08-28 16:17:38
请教同一控制下合并外币折算差额的处理 1 、母公司同一控制下合并一家海外子公司，合并日确认的长期股权投资成本为子公司的账面净资产，这净资产是否包含外币报表折算差额？ 2 、因外币报表折算差额是净资产的一部分，按准则规定，长期股权投资成本应包含外币报表折算差额。编制合并报表时，需要恢复子公司留存收益，而外币报表折算差额不属于留存收益，合并报表是否不需要恢复外币报表折算差额了，这样合并报表没有外币报表折算差额栏目了？ 3 、长期股权投资成本若包含了外币报表折算差额，下期合并滚动调整抵消长期股权投资成本，都需要抵消这部分外币报表折算差额，合并报表列示的外币报表折算差额即是当期列示的外币报表折算差额与合并日外币报表折算差额轧抵数，是这样吧？
nikankan发表于 2012-3-15
1. 包含
2. 外币报表折算差额在编制合并报表时，应在多数股东和少数股东之间分摊，因此，重述前期报表时，亦应予以恢复；
3. 是的。 chenyiwei 点评 对于第 3 点，同一控制下合并中被合并方的其他综合收益也应当像留存收益一样，是全额恢复的，所以合并报表层面的被合并方外币折算差额应当是其全部而不仅仅是合并日后累计的金额。 发表于 2012-3-15回复 nikankan 的帖子 谢谢指导！看到某前辈上期做的合并外币折算差额从来不分配的。。。。
nikankan发表于 2012-3-16 回复 stone30 的帖子 要分配，否则会导致归属于多数股东权益被高估或低估陈版，您说 对于第 3 点，同一控制下合并中被合并方的其他综合收益也应当像留存收益一样，是全额恢复的，所以合并报表层面的被合并方外币折算差额应当是其全部而不仅仅是合并日后累计的金额。请教您为什么是合并报表层面的被合并方外币折算差额应当是其全部而不仅仅是合并日后累计的金额，这怎么理解？

回答人：chenyiwei
因为同一控制下合并是在合并报表层面视同最早期间期初就已经合并（最早可能追溯到该被合并方成立时），所以从其成立日开始累积的其他综合收益也就自然要全部恢复了，和留存收益一个道理。

提问人：1017744196 时间：2018-10-09 13:24:37
请教陈版，为什么对于非货币类项目，不按照发生当时的即期汇率延续计算，而是要用期末即期汇率呢

回答人：chenyiwei
这是境外经营的报表折算，从该境外经营的本位币折算到非本位币。在这样这算过程中不应出现汇兑损益等影响损益的金额。而且是站在境外子公司自身立场上考虑折算方法的。